臺灣基隆地方法院刑事判決              100年度易字第246號
公  訴  人  臺灣基隆地方法院檢察署檢察官
被      告  蔡聖皇
上列被告因竊盜案件，經檢察官提起公訴（100 年度偵緝字第18
4 號），被告於準備程序中為有罪之陳述，經本院裁定改以簡式
審判程序審理，判決如下：
    主  文
蔡聖皇於夜間侵入住宅竊盜，累犯，處有期徒刑壹年。
    事  實
一、蔡聖皇前因竊盜案件，經本院以97年度易字第3 號判決判處
    應執行有期徒刑1 年4 月確定；又因竊盜、違反電信法案件
    ，經本院以97年度訴字第687 號判決判處應執行有期徒刑1
    年10月確定，上揭2 案，嗣經本院以97年度聲字第688 號裁
    定應執行有期徒刑3 年確定，而於99年7 月26日假釋出監併
    付保護管束，後於99年10月24日保護管束期滿，未經撤銷假
    釋，所餘刑期以已執行論而執行完畢。詎猶不知悔改，竟意
    圖為自己不法之所有，於99年11月7 日凌晨1 時許之夜間，
    見廖燦良所居住兼經營位於基隆市○○區○○路23之52號1
    樓「德財商店」之後方鐵門故障，即徒手拉開該門，侵入其
    內竊取現金新台幣（下同）12萬元得手。嗣於同日凌晨4 時
    許，廖燦良發現鐵門有異，即報警處理，經警在該鐵門內側
    採得指紋，經送驗結果與蔡聖皇指紋卡之左中指指紋相符而
    查獲。
二、案經基隆市政府警察局第三分局移送臺灣基隆地方法院檢察
    署檢察官偵查後起訴。
    理  由
壹、程序部分
    按簡式審判程序、簡易程序及第376 條第1 款、第2 款所列
    之罪之案件外，第一審應行合議審判，刑事訴訟法第284 條
    之1 定有明文，本件被告蔡聖皇所犯之罪，核屬同法第376
    第2 款款之罪，是依上開規定，本件即非屬合議審判案件，
    。又被告所犯竊盜罪並非死刑、無期徒刑、最輕本刑為3 年
    以上有期徒刑之罪或高等法院管轄第一審案件，其於準備程
    序進行中，先就被訴事實為有罪之陳述，經告知其簡式審判
    程序之旨，並聽取公訴人、被告之意見後，本院裁定改以簡
    式審判程序進行本案之審理，是本案之證據調查，依刑事訴
    訟法第273 條之2 之規定，即不受同法第159 條第1 項、第
    161 條之2 、第161 條之3 、第163 條之1 及第164 條至第
    170 條規定之限制。
貳、實體部分
一、上開事實，業據被告於偵查、本院審理時坦承在卷，核與證
    人廖燦良於警詢、本院審理時證述相符，並有內政部警政署
    刑事警察局99年11月17日刑紋字第0990159222號鑑定書、基
    隆市警察局第三分局百福派出所受理刑事案件報案三聯單、
    發生竊盜案件紀錄表各1 份、現場照片7 張存卷可憑，足認
    被告自白與事實相符，可以採信。綜上，本案事證明確，被
    告犯行洵堪認定，應依法論科。
二、論罪科刑
（一）查被告行為後，其所犯刑法第321 條第1 項業經修正，並
      經總統於100 年1 月26日以華總一義字第10 000015561號
      令公布在案，修正前刑法第321 條第1 項規定：「犯竊盜
      罪而有左列情形之一者，處6 月以上、5 年以下有期徒刑
      ：一、於夜間侵入住宅或有人居住之建築物、船艦或隱匿
      其內而犯之者……」，修正後規定：「犯竊盜罪而有左列
      情形之一者，處6 月以上、5 年以下有期徒刑，得併科新
      臺幣10萬元以下罰金：一、侵入住宅或有人居住之建築物
      、船艦或隱匿其內而犯之者……」，修正後之刑法第321
      條第1 項法定本刑增列「得併科新臺幣10萬元以下罰金」
      之規定，比較新舊法結果，以修正前之規定較有利於被告
      ，爰依刑法第2 條第1 項前段規定，適用修正前刑法第32
      1 條第1 項第1 款之規定。
（二）核被告所為，係犯修正前之刑法第321 條第1 項第1 款於
      夜間侵入住宅竊盜罪。被告前曾受如事實欄一所示之有期
      徒刑執行完畢，有臺灣高等法院被告前案紀錄表在卷可按
      ，其於有期徒刑執行完畢後，5 年以內故意再犯本件有期
      徒刑以上之罪，為累犯，應依法加重其刑。爰審酌被告正
      值青壯、四肢健全，而有謀生能力，竟不思循正當途徑以
      獲取財物，造成他人財產損害、影響社會治安非小，且其
      前有多次竊盜前科，猶一再犯同質之罪，顯短期刑度對其
      已無警惕及教化作用，不容再予寬待，復本件竊取財物高
      達12萬元，迄尚未賠償被害人，惟姑念其犯後尚能坦承犯
      行等一切情狀，量處如主文所示之刑，以示懲儆。
據上論斷，應依刑事訴訟法第273 條之1 第1 項、第299 條第1
項前段，刑法第2 條第1 項前段、100 年1 月26日公布修正前刑
法第321 條第1 項第1 款、刑法第47條第1 項，判決如主文。
本案經檢察官陳佳宏到庭執行職務。
中    華    民    國   100    年    8     月    15    日
                  刑事第三庭法  官  黃梅淑
以上正本證明與原本無異。
如不服本判決應於收受送達後10日內向本院提出上訴書狀，並應
敘述具體理由；其未敘述上訴理由者，應於上訴期間屆滿後20日
內向本院補提理由書( 均須按他造當事人之人數附繕本) 「切勿
逕送上級法院」。
中    華    民    國   100    年    8     月    15    日
                            書記官  丁妍君
附錄本案論罪法條：
100年1月26日公布修正前中華民國刑法第321 條第1 項第1 款
犯竊盜罪而有左列情形之一者，處6 月以上、5 年以下有期徒刑
：
一、侵入住宅或有人居住之建築物、船艦或隱匿其內而犯之者。